臺灣高雄地方法院刑事判決　　　　　　　　　　　　　九十年度訴字第二一四二號
　　公　訴　人　臺灣高雄地方法院檢察署檢察官
　　被　　　告　寅○○
　　選任辯護人　陳君聖律師
　　被　　　告　子○○
　　選任辯護人　吳賢明律師
　　　　　　　　黃馨儀律師
　　　　　　　　許乃丹律師
右列被告等因貪污等案件，經檢察官提起公訴（九十年度偵字第一五八二一號），本
院判決如左：
    主  文
寅○○栽贓誣陷他人未經許可持有手槍，處有期徒刑捌年，併科罰金新臺幣伍拾萬元
，罰金如易服勞役，以罰金總額與陸個月之日數比例折算。美國貝瑞塔廠製九二制式
手槍壹支（槍枝管制編號0000000000號，含彈匣壹個）、義大利貝瑞塔廠
製制式九二手槍壹支（槍枝管制編號0000000000號，含彈匣壹個）及制式
口徑九ＭＭ子彈參顆，均沒收。
子○○無罪。
    事  實
一、寅○○（原名丑○○）於民國八十七年間，擔任高雄縣政府警察局刑警隊（下稱
    高雄縣刑警隊）三組偵查員，係為公務員，並承辦八十七年七月十四日在高雄縣
    鳥松鄉○○路八十一號之一三樓查獲辛○○、乙○○持有海洛因及少許安非他命
    之案件，而辛○○、乙○○因該案遭羈押後，高雄市政府警察局刑警大隊警員借
    提乙○○前往上址查獲二把制式手槍，乙○○並供稱手槍係住於高雄縣岡山鎮之
    甲○○（綽號「戽斗」，外號「南部軍火庫」）所提供，寅○○得知辛○○係槍
    擊要犯黃上豐之妹，為爭取肅槍績效，乃於八十七年八月二十日上午，偕同不知
    情之高雄縣刑警隊三組偵查員己○○、癸○○、壬○○，借提乙○○及辛○○二
    人至高雄縣刑警隊訊問，並於同日下午二時許，將乙○○、辛○○提解至當時擔
    任國民大會代表之子○○位於高雄縣岡山鎮○○路七十號之住處兼服務處（下稱
    子○○住處）之二樓客廳處，因子○○與甲○○熟識，子○○遂應寅○○之請求
    ，透過甲○○叔叔林義成之連絡，使甲○○於約十分鐘內來到上開服務處二樓客
    廳處，寅○○、辛○○、甲○○三人並到二樓日式小房間旁邊之走道密談，寅○○要求辛○○能提出槍彈供其爭取積效，經商談後甲○○允諾提出槍彈，而寅○○表示會將甲○○提出之槍彈推為係黃上豐所持有，甲○○隨即至高雄縣岡山鎮
    小岡山上某廢棄防空洞內，取出其所有而藏放該處之美國ＢＥＲＥＴＴＡ廠（下
    稱貝瑞塔廠）製九二制式手槍一支（槍枝管制編號0000000000號，含
    彈匣一個）及制式口徑九ＭＭ子彈一顆，以報紙包裝，於八十七年八月二十日下
    午五、六時許，在子○○住處之二樓客廳，將上揭槍彈交付寅○○（交付當時辛○○業已先行解還臺灣高雄女子監獄，乙○○則仍留在該客廳），然寅○○向甲○○表示只有一支槍不夠而要求甲○○再拿一支手槍出來之意，甲○○遂再至上
    開高雄縣岡山鎮小岡山上某廢棄防空洞內，取出其所有而藏放該處之義大利製貝
    瑞塔廠製制式九二手槍一支（槍枝管制編號0000000000號，含彈匣一
    個）及制式口徑九ＭＭ子彈二顆，而寅○○則於八十七年八月二十四日偕同不知
    情之偵查員己○○、癸○○、壬○○，共同搭乘同部偵防車，提解辛○○於同日
    中午前往子○○住處並停於門口對面，甲○○則以一個咖啡色小皮包置放上揭第
    二次取出之義大利製貝瑞塔制式九二手槍一支及制式口徑九ＭＭ子彈二發，至上
    開偵防車之停車處，將該咖啡色小皮包交予寅○○，偵防車再駛至黃上豐位於高
    雄縣杉林鄉○○路一三八號之戶籍地（上層搭蓋鐵皮屋之透天房屋），寅○○遂
    本於將前開二枝制式手槍及制式子彈（下稱本件制式手槍、本件制式子彈）栽為
    黃上豐持有，並製作登載辛○○指稱該批槍彈係黃上豐持有置於該戶籍地之房屋
    此與槍彈真實來源不符而內容不實之警詢筆錄之計劃，基於栽贓誣陷黃上豐未經
    許可持有槍枝子彈及明知為不實事項而登載於職務上所掌之公文書之犯意，以至
    該屋內執行搜索槍砲罪證為由，安排將前開由甲○○所交付之本件二支制式手槍
    及三顆制式子彈置於該屋內一樓往二樓樓梯轉角間之廢紙箱內，再於同日下午一
    時四十分許偕同不知情之警員己○○、癸○○、壬○○，押解辛○○至該紙箱內
    取出本件二支制式手槍及三顆制式子彈，寅○○並於同日在其職務上所掌管製作
    之辛○○之警詢筆錄上，登載本件二支制式手槍及三顆制式子彈，係辛○○帶同
    警方前往高雄縣杉林鄉○○路一三八號房屋樓梯間之廢紙箱內搜索查獲，且該批
    槍彈係黃上豐所有此等與槍彈真實來源不符而內容不實之警詢筆錄後，寅○○再
    將該警詢筆錄向上級呈報而行使，並以承辦人員身分整卷後，由高雄縣政府警察
    局（下稱高雄縣警察局）連同該警詢筆錄報請臺灣高雄地方法院檢察署檢察官以
    八十七年度偵字第二二六八０號偵查案偵查黃上豐涉嫌未經許可持有本件二支制
    式手槍及三顆制式子彈，除遂行栽贓誣陷黃上豐未經許可持有制式手槍及制式子
    彈之目的外，並足以生損害於司法機關對犯罪偵查之正確性及黃上豐之權益。
二、案經法務部高雄市調查處（下稱市調處）報請臺灣高雄地方法院檢察署檢察官偵
    查起訴。
    理  由
甲、有罪部分：
一、訊據被告寅○○對於其於民國八十七年間，擔任高雄縣刑警隊三組偵查員時，承
    辦於八十七年七月十四日在高雄縣鳥松鄉○○路八十一號之一三樓查獲辛○○、
    乙○○持有海洛因及少許安非他命之案件，且辛○○、乙○○因該案遭羈押後，
    高雄市政府警察局刑警大隊警員曾借提乙○○前往上址查獲二把制式手槍，而被
    告寅○○則於八十七年八月二十日上午，偕同高雄縣刑警隊三組偵查員己○○、
    癸○○、壬○○，借提乙○○及辛○○二人至高雄縣刑警隊訊問，並於同日下午
    二時許，將乙○○、辛○○提解至被告子○○位於高雄縣岡山鎮○○路七十號之
    住所兼服務處之二樓客廳處，被告子○○並應被告寅○○之請求，而聯絡甲○○
    來到上揭客廳，嗣被告寅○○於八十七年八月二十四日偕同偵查員己○○、癸○○、壬○○，共同搭乘同部偵防車，提解辛○○於同日中午先前往被告子○○上
    開服務處並停於門口對面後，偵防車再駛至黃上豐位於高雄縣杉林鄉○○路一三
    八號之戶籍地，並於同日下午一時四十分許偕同己○○、癸○○、壬○○，押解
    辛○○至高雄縣杉林鄉○○路一三八號房屋，進行在一樓往二樓樓梯轉角間之廢
    紙箱內搜索取出前開二支制式手槍及三顆制式子彈之動作，被告寅○○並於同日
    在其所製作之辛○○之警詢筆錄上，登載本件二支制式手槍及三顆制式子彈，係
    辛○○帶同警方前往高雄縣杉林鄉○○路一三八號房屋樓梯間之廢紙箱內搜索查
    獲，且該批槍彈係黃上豐所有此等內容後，被告寅○○將該警詢筆錄向上級呈報
    而行使，並以承辦人員身分整卷後，由高雄縣警察局連同該警詢筆錄報請臺灣高
    雄地方法院檢察署檢察官以八十七年度偵字第二二六八０號偵查案偵查黃上豐涉
    嫌未經許可持有本件二支制式手槍及三顆制式子彈等情，固均為坦承，惟矢口否
  認有何栽贓誣陷黃上豐持有制式手槍及制式子彈，以及在上揭警詢筆錄登載不實
    之犯行，並辯稱：我於八十七年八月二十日借提辛○○、乙○○至高雄縣刑警隊
    ，目的在於詢問辛○○是否知悉黃上豐之下落，辛○○表示住於高雄縣岡山鎮之
    甲○○可能與黃上豐有在聯繫，我想當時擔任國民大會代表而住在高雄縣岡山鎮
    之被告子○○可以連絡到甲○○，方才押解辛○○、乙○○至被告子○○之服務
    處，並請被告子○○連絡甲○○前來該服務處二樓客廳見面，我向甲○○詢問黃
    上豐之下落，甲○○支吾其詞，僅告知一支其與黃上豐連絡之行動電話號碼後，
    甲○○即離開，我並無與辛○○、甲○○在到二樓日式小房間旁邊之走道密談並
    要求辛○○提出槍彈，而甲○○允諾提出槍彈，且我並表示會將甲○○提出之槍
    彈推為係黃上豐持有之情形，因辛○○主動表示黃上豐可能在高雄縣杉林鄉○○
    路一三八號房屋內藏有槍械，我方於八十七年八月二十四日再度借提辛○○前往
    該房屋執行搜索，然辛○○當時要求再與甲○○見面，我及隨同押解之偵查員方
    搭乘同部偵防車，先押解辛○○至被告子○○上揭服務處之門口，惟按電鈴無回
    應後，隨即同車押解辛○○至高雄縣杉林鄉○○路一三八號房屋內進行搜索，而
    在該房屋之一樓往二樓樓梯轉角間之廢紙箱內，搜索查獲本件二支制式手槍及三
    顆制式子彈，且因辛○○指稱該批槍彈係黃上豐所持有，而對辛○○製作登載該
    批槍彈係辛○○帶同警方前往高雄縣杉林鄉○○路一三八號房屋樓梯間之廢紙箱
    內搜索查獲，且該批槍彈係黃上豐所有此等內容之警詢筆錄，並向上級呈報該筆
    錄，且經高雄縣警察局報請臺灣高雄地方法院檢察署檢察官以八十七年度偵字第
    二二六八０號偵查案偵查黃上豐涉嫌未經許可持有本件二支制式手槍及三顆制式
    子彈，我並無栽贓誣陷黃上豐未經許可持有制式手槍及制式子彈，以及在上開警
    詢筆錄登載不實云云。經查：
    (1)被告寅○○曾於八十七年八月二十四日偕同偵查員己○○、癸○○、壬○○，
      共同搭乘同部偵防車，以至高雄縣杉林鄉○○路一三八號房屋搜索槍枝罪證為
      由，提解辛○○至上開房屋內，並在一樓往二樓樓梯轉角間之廢紙箱內取出本
      件二支制式手槍及三顆制式子彈，且被告寅○○並於同日在其所製作之辛○○
      之警詢筆錄上，登載本件二支制式手槍及三顆制式子彈，係辛○○帶同警方前
      往高雄縣杉林鄉○○路一三八號房屋樓梯間之廢紙箱內搜索查獲，且該批槍彈
      係黃上豐所有此等內容後，被告寅○○將該警詢筆錄向上級呈報而行使，並以
      承辦人員身分整卷後，經高雄縣警察局連同該份警詢筆錄報請臺灣高雄地方法
      院檢察署檢察官以八十七年度偵字第二二六八０號偵查案偵查黃上豐涉嫌未經
      許可持有本件二支制式手槍及三顆制式子彈等情，除為被告寅○○坦承外，並
      有高雄縣警察局高警刑字第八三七一二號刑事偵查卷宗（內含上揭被告寅○○
      於八十七年八月二十四日製作之辛○○警詢筆錄，見卷宗第八頁、第九頁）及
      臺灣高雄地方法院檢察署八十七年度偵字第二二六八０號偵查卷宗可稽。再本
      件制式手槍及制式子彈送交內政部警政署刑事警察局鑑驗結果，其中一支手槍
      係美國貝瑞塔廠製口徑九ＭＭ之九二制式半自動手槍（槍枝管制編號0000
      000000號），另一支手槍係義大利貝瑞塔廠製口徑九ＭＭ之九二制式半
      自動手槍（槍枝管制編號0000000000號），二枝手槍之槍管內均具
      六條右旋來復線，機械性能均良好，均具殺傷力，而子彈三顆均為制式口徑九
      ＭＭ之制式半自動手槍子彈，亦均具有殺傷力，有內政部警政署刑事警察局八
    十七年八月三十一日刑鑑字第六四八七二號鑑定通知書書一份在卷可憑（見前
      開高雄縣警察局高警刑字第八三七一二號刑事偵查卷宗第二十頁）。
    (2)證人乙○○迭於市調處、偵訊及審理時證稱：高雄縣刑警隊於八十七年八月二
      十二日上午借提我及辛○○，被告寅○○向我表示因我向高雄市政府警察局刑
      警大隊交出兩把槍，令他們被上級指責，要我或辛○○再交出兩把槍，我回答
      我沒有槍，在同日下午再至高雄縣岡山鎮被告子○○之住處，辛○○、甲○○
      及被告寅○○三人在該住處二樓樓梯旁靠近日式房間前走道處商談，我及其他
      三名刑警及被告子○○等人則在二樓沙發旁泡茶，辛○○在商談後，於客廳說
      甲○○願意交二把槍，我於同日下午約五、六時許在二樓客廳泡茶處有看到甲○○將手槍交給被告寅○○，當時辛○○已先送回高雄女子監獄，我只看到一
      把黑色之貝瑞塔手槍，也有看到一顆子彈，子彈是銅色，沒有什麼特別之處，
      警察在車上拿出來時被我看到，之後我看報紙才知警方表示在黃上豐位於高雄
      縣杉林鄉之老家找到黃上豐所有之二枝槍等語【見臺灣高雄地方法院檢察署八
      十九年度他字第一九六四號偵查卷（下稱八十九年他字第一九六四號卷）第四
      頁正面及背面、第十二頁第三十四頁、第六十二頁背面及審理卷第一卷第七十
      八頁背面、第二七二頁、二七三頁】，且證人辛○○迭於市調處、偵訊及審理
      時證稱：我於八十七年八月二十日與乙○○一同為被告寅○○借提前往被告子
      ○○之住處二樓客廳，被告子○○說等一下「戽斗」即甲○○會前來，過不久
      甲○○到來，被告子○○帶我及甲○○、被告寅○○三人至該處二樓樓梯旁日
      式房間階梯處後，被告子○○就回客廳與乙○○及其他三名刑警及子○○等人
      在沙發旁泡茶，被告寅○○說高雄市刑警大隊有搜到槍，他們那裡卻沒搜到槍
      ，無法交代，要我再交二把槍出來，甲○○說我沒有拿槍出來他們無法交代，
      我回答說沒有槍，講到最後甲○○說他要拿槍出來，並經過勸說我才同意說槍
      是黃上豐所有，嗣八十七年八月二十四日，被告寅○○再借提我先至被告子○○之住處，甲○○將一只咖啡色或黑色之小皮包交給被告寅○○後，被告寅○○再押解我至高雄縣杉林鄉○○路一三八號房屋，被告寅○○將二枝手槍用在
      該房屋內隨手撿起之黃色麻將紙略作包裝後，放置於一樓往二樓轉角樓梯間之
紙箱內，並要求我做出取槍之動作供其拍照存證等語（見八十九年他字第一九
      六四號卷第十六頁背面、第三十三頁正面及背面、第七十頁背面、第七十一頁
      及審理卷第一卷第七十七頁正面及背面、第一四六頁、第二七四頁、第二七六
      頁至第二七七頁），而證人甲○○除迭於市調處及審理時證稱：八十七年八月
      二十日近中午時，被告子○○打電話給我，叫我去他住處，電話中沒有講什麼
      事。我去之後，被告子○○告訴我高雄縣（指高雄縣刑警隊）抓到辛○○時，
      辛○○沒有交槍，但高雄市（指高雄市政府刑警大隊）借提時辛○○交了二把
      槍，使高雄縣顏面無光，且稱辛○○、乙○○說二把槍是我提供的等語，並帶
      我及辛○○、被告寅○○至日式房間階梯處商談，我有與被告寅○○、乙○○
      、辛○○講到要繳槍的事情，我同意繳出槍枝，被告寅○○同意將槍枝來源推
      給黃上豐，談妥後我隨即於同日至高雄縣岡山鎮小岡山上廢棄之防空洞取出一
      支手槍及一顆子彈，用報紙包著於傍晚前往被告子○○之住處二樓客廳交給被
      告寅○○，當時辛○○已先押離，乙○○有看到，被告寅○○向我表示只有一
      支槍不夠表示辛○○有交兩把槍給高雄市政府刑警大隊，不能只交給高雄縣刑
      警隊一支手槍，要求我多提供一支手槍之意，我遂再至上開高雄縣岡山鎮小岡
      山上廢棄之防空洞取出另一支手槍及另二顆子彈，裝放於一只咖啡色小皮包，
      於八十七年八月二十四日至被告子○○之住處，到達時，刑警之偵防車已在該
      住處對面等，我按該住處之電鈴，被告子○○下來向我說人在對面，我就過去
      對面將該咖啡色小皮包交予被告寅○○，我有看到辛○○在偵防車上，而偵防
      車也很快離開等語外（見八十九年他字第一九六四號卷第二十三頁背面、第二
      十四頁、第六十七頁背面、第六十八頁、第七十一頁背面、一三五頁背面及審
      理卷第一卷第七十九頁、第一四０頁至第一四三頁、第二八０頁、第三五三頁
      至第三五四頁），尚於市調處及審理時陳稱：前開交付予被告寅○○之二枝制
      式手槍及三顆子彈，一枝手槍是美國貝瑞塔廠製九二手槍，另一枝手槍是義大
      利貝瑞塔廠製九二手槍，該美國製之槍身型號上有「ＦＳ」字樣，義大利製之
      槍身型號上有一個「Ｆ」字樣，均為黑色，槍管右旋有六條來復線，而三顆子
      彈均為銅質彈頭等語至明（見八十九年他字第一九六四號卷第六十八頁、審理
    卷第一卷第二七七頁、第二七九頁），而此與前揭內政部警政署刑事警察局就
      本件二枝制式手槍及制式子彈鑑定得出之槍枝生產廠商、款式、來復線構造及
      子彈彈頭款式完全相符，且本件二枝制式手槍再請內政部警政署刑事警察局二
      次鑑定，經掀開槍身上原先以槍枝管制編號條碼黏貼之貼紙後，亦發現該美國
      製之手槍槍身型號確有「ＦＳ」字樣，義大利製之手槍槍身型號確有「Ｆ」字
      樣，有該局九十二年四月二十九日刑鑑字第０九二００七四二三一號函可參（
      見審理卷第二卷第二十五頁至第二十八頁），核與甲○○上開所述完全吻合。
      甲○○固曾陳稱其交付予被告寅○○之二枝手槍，義大利製之照門、準星處各
      有一個白點，美國製之照門處有二個白點、準星處有一個白點等語（見八十九
      年他字第一九六四號卷第六十七頁、審理卷第一卷第二七七頁），然經本院檢
      視本件二枝制式手槍，義大利製及美國製者在照門、準星處係各有一個白點（
      見審理卷第二七八頁及第二八八至第二八九頁之手槍相片七幀），就美國製手
      槍部分與甲○○上揭所述不同，惟甲○○業稱其先前陳述美國製手槍照門處有
      二個白點，應係記錯，應只有一個白點等語（見審理卷第一卷第二七八頁、第
      三五二頁），且證人即內政部警政署刑事警察局鑑識科科員庚○○亦證稱：不
      能確定所有貝瑞塔九二手槍之準星及照門均有一個白點，在我的鑑定經驗，也
      有發現沒有白點，但不曉得是不是脫落，且其他廠牌之槍枝不見得會在準星及
      照門點上白點等語（見審理卷第二卷第一六九頁），是甲○○先前固就美國製
      手槍照門處之白點數之陳述，與實際狀況有所差異，惟依上揭庚○○所述，槍
      枝之準星及照門處之有無白點存在，並不一定，尚不足以作為確認是否為同一
      把槍枝之唯一依據，然相對地甲○○就其所交付予被告寅○○之二枝制式手槍
      之顏色、生產廠商、款式、來復線構造等基本辨識槍枝之位置所為之陳述，均
      能與本件二枝制式手槍相符，更況庚○○尚證稱：本件二枝制式槍枝在黏貼管
      制槍枝管制編號條碼後，並無法從外觀看到條碼黏貼遮蓋之槍身型號，須撕開
      才能查看，貝瑞塔制式手槍上之不同英文字母代表不同之槍枝型式，如果改款
      的話，就會打上不同之字，如「ＦＳ」就是「Ｆ」型之改款，外型雖未改，但
      內部構造改過的話，亦屬改款而有不同之代號，「Ｆ」型有「ＦＳ」、「ＤＳ
      」、「ＳＢ」等，因為它一直在改款，義大利出廠之貝瑞塔手槍有很多型號等
      語（見審理卷第二卷第一六六頁至一六八頁），足見貝瑞塔手槍因有多種改款
      而具有多種不同之型號，然甲○○在本件二枝制式手槍均遭扣押並黏貼管制槍
      枝管制編號條碼而遮蓋槍身型號之情況下，陳述其交予被告寅○○之二枝制式
      手槍上之槍身型號，美國製者有「ＦＳ」字樣、義大利製者有「Ｆ」字樣之情
      ，均與本件二枝制式手槍完全吻合，則由甲○○能就手槍之顏色、生產廠商、
      款式、來復線構造等基本辨識槍枝之位置，以及就原本即有多種改款而具有多
      種不同型號之貝瑞塔手槍之代表型號所為之描述，均與本件二枝制式手槍相互
      吻合，堪予確認該二枝制式手槍，確係經由甲○○提供交予被告寅○○之制式
      手槍，尚不能僅因甲○○就其中美國製手槍照門處之白點數有所誤陳，即遽以
      推翻甲○○證詞之真實性。
    (3)被告寅○○雖辯稱係因辛○○表示甲○○可能與黃上豐有在聯繫，才於八十七
      年八月二十日押解辛○○至被告子○○住處，並請被告子○○連絡甲○○前來
      ，而甲○○亦告知一支其與黃上豐連絡之行動電話號碼，嗣於同年月二十四日
    押解辛○○至高雄縣杉林鄉○○路一三八號之前，因辛○○表示欲再與甲○○
      見面，方再度押解辛○○至被告子○○住處之門口云云，惟辛○○、甲○○均
      堅詞否認有此情事，且遍查上揭高雄縣警察局高警刑字第八三七一二號刑事偵
      查卷宗及臺灣高雄地方法院檢察署八十七年度偵字第二二六八０號偵查卷全卷
      ，均未見有何隻字片語提及或記載查知甲○○提供與黃上豐連絡之行動電話號
      碼之事，而被告寅○○亦未提出相關佐證資料，按黃上豐乃通緝中之重大槍擊
      要犯，且若被告寅○○所陳之押解辛○○至被告子○○住處之目的，在於尋訪
      黃上豐之下落的話，既然得知黃上豐之行動電話號碼此一重要線索，豈有不予
      記錄呈報上級並加以追查，卻完全放任不管之理，再者被告寅○○於八十七年
      八月二十四日借提押解辛○○之目的，在於至高雄縣杉林鄉○○路一三八號搜
      索槍械，且往高雄縣杉林鄉○道路方向與往高雄縣岡山鎮○道路方向完全不同
      ，則在未見有何非得讓辛○○與甲○○見面之理由下，被告寅○○又何須大費
      周章地先將辛○○押解繞行至高雄縣岡山鎮被告子○○住處門口後，再前往高
      雄縣杉林鄉之必要，故被告寅○○此之所辯，並無可信。至於證人陳榮州、癸○○、壬○○固於審理時均證稱係因辛○○表示綽號「戽斗」之甲○○可能知
      道黃上豐之下落，方由被告寅○○聯絡被告子○○，請被告子○○找甲○○前
      來，並於八十七年八月二十日押解辛○○、乙○○至被告子○○之住處二樓，
      被告子○○帶領甲○○前來後，被告寅○○向甲○○詢問知不知道黃上豐之下
      落，甲○○約待十幾分鐘即離開，我們也全部離開，八十七年八月二十四日要
      押解辛○○至高雄縣杉林鄉○○路一三八號搜索前，有帶辛○○去被告子○○
      住處，但按門鈴無回應後，即前往高雄縣杉林鄉○○路一三八號，辛○○一起
      下車，由陳榮州及被告寅○○押解辛○○，由癸○○、壬○○在前搜索，一樓
      搜索無結果，在一樓往二樓之樓梯間之放雜物之紙箱內搜到二枝手槍等語（見
      審理卷第二卷第一二九頁至一三一頁、第一四０頁至第一四一頁、第一五二頁
      至第一五三頁），然陳榮州尚稱在被告子○○住處二樓泡茶之處時，被告寅○○並無與辛○○至和室之走道上商談等語（見審理卷第二卷第一三一頁），而
      癸○○尚稱在進入被告子○○住處二樓至離開該處，其均無離開辛○○等語（
      見審理卷第二卷第一四二頁至第一四三頁），壬○○則稱甲○○到達被告子○○住處二樓後，都在客廳泡茶處談等語（見審理卷第一五五頁至第一五六頁）
      ，而此與前開乙○○、辛○○、甲○○證稱被告寅○○曾與辛○○、甲○○在
      被告子○○住處二樓日式小房間之走道處密談交付槍枝之情相違外，亦與被告
      子○○於市調處及審理時均陳稱被告寅○○確實與辛○○、甲○○在該處二樓
      日式房間外之走道處商談之情相左（見八十七年他字第一九六四號卷第三十九
      頁、審理卷第一卷第六十頁），顯見陳榮州、癸○○、壬○○均有刻意隱瞞被
      告寅○○與辛○○、甲○○在被告子○○住處二樓日式房間外之走道處密談之
      事實，渠三人應存有掩蔽被告寅○○真實行為之意，且查癸○○於市調處係稱
      在高雄縣杉林鄉○○路一三八號二樓鐵皮屋紙箱內搜出手槍子彈等語（見八十
      九年他字第一九六四號卷第五十一頁），然依前揭所述，本件制式手槍及制式
      子彈係在高雄縣杉林鄉○○路一三八號一樓往二樓樓梯間之轉角處取出，與癸○○原先所陳查獲位置完全不同，則依上開陳榮州、癸○○、壬○○所述之現
      場搜索狀況，負責執行翻搜查索之癸○○，按理自應最清楚知道查獲取出槍彈
      之位置，且癸○○前揭接受市調處詢問之日期為八十九年十一月十四日，與審
      理中到庭陳述之九十二年十二月四日相比，市調處詢問之日期更為接近八十七
      年八月二十四日取出槍彈之日，癸○○在市調處詢問時之記憶應更為清楚為是
      ，然其竟連查獲取出槍彈之位置都陳述錯誤，則本件制式手槍及制式子彈係經
      執行搜索始由癸○○搜獲之情節，無法信為真實。從而，陳榮州、癸○○、壬○○前揭於審理中附合被告寅○○辯詞之陳述，均為迴護被告寅○○之詞，不
      足採認。
    (3)綜上所述，從乙○○、辛○○、甲○○之指述，以及甲○○就其所交付予被告
      寅○○之手槍之顏色、生產廠商、款式、來復線構造及型號，以及子彈係為銅
      質彈頭之陳述，均與本件二枝制式手槍及三顆制式子彈完全吻合，並再參以黃
      上豐因涉犯槍擊案，早已於八十四年一月七日潛逃出境，迄今未見返回臺灣，
      業已列為十大通緝要犯，有入出境查詢結果表可稽（見審理卷第二卷第二六三
      頁），且辛○○證稱：高雄縣杉林鄉○○路一三八號是我奶奶黃丁○○在住（
      黃丁○○業於九十二年八月間過世），除了她外沒有人居住，我未住於該處等
      語（見審理卷第二卷第三一０頁、三一一頁），而黃上豐之妻戊○○亦證稱：
      黃上豐逃亡之前，幾乎只有過年或中秋節才會回去高雄縣杉林鄉○○路一三八
      號等語（見審理卷第二卷第三二六頁），是黃上豐於八十四年一月間即已潛逃
      出境，迄今仍列為十大通緝要犯，期間並無任何在臺灣出現之跡象，而高雄縣
      杉林鄉○○路一三八號，顯然既非黃上豐居住之處所，亦非平日活動出沒之地
      點，衡諸一般常理，黃上豐並無在非其居住亦非平日活動之高雄縣杉林鄉○○
      路一三八號處所安排放置槍枝子彈之必要，則被告寅○○竟能在該處搜出黃上
      豐持有之槍枝子彈，實與常理相違等情綜合觀察，本件所謂在高雄縣杉林鄉○○路一三八號處所搜索查獲之二枝制式手槍及三顆制式子彈，實際上係由甲○○交付予被告寅○○，再至高雄縣杉林鄉○○路一三八號栽放，並透過搜索查
      獲之形式取出。從而，被告寅○○明知上開二枝制式手槍及三顆制式子彈之真
      實來源，竟仍攜帶至高雄縣杉林鄉○○路一三八號栽放，再經由所謂押解辛○○至該處執行搜索取出槍彈之手段，且據以在警詢筆錄上登載上揭二支制式手
      槍及三顆制式子彈，係辛○○帶同警方前往高雄縣杉林鄉○○路一三八號房屋
      樓梯間之廢紙箱內搜索查獲，而該批槍彈係黃上豐所有此等不實內容，並向上
      級呈報且報請臺灣高雄地方法院檢察署檢察官偵查黃上豐涉嫌持有該批制式手
      槍之犯行，被告寅○○栽贓誣陷黃上豐持有制式手槍，以及行使其所製作而登
      載不實內容之警詢筆錄之犯意及行為，應至為彰顯明確，殊不容被告寅○○推
      諉。故被告寅○○所辯云云，無非事後卸責之詞，不足採信，事證明確，被告
      寅○○犯行洵堪認定。
二、按被告寅○○係高雄縣刑警隊三組偵查員，為依據法令從事公務之人員。核被告
    寅○○所為，其栽贓誣陷黃上豐持有制式手槍之部分，係犯槍砲彈藥刀械管制條
    例第十七條第一項之栽贓誣陷他人犯同條例第七條第一項之持有制式手槍罪；其
    誣陷黃上豐持有制式子彈之部分，係犯同條例第十七條第一項之誣陷他人犯同條
    例第十二條第四項之持有子彈罪；其在屬於其職務上所掌而製作之辛○○警詢筆
    錄上登載不實內容，並向上級呈報而行使，足以生損害於司法機關對犯罪偵查之
    正確性及黃上豐之權益，係犯刑法第二百十六條、第二百十三條之行使公務員登
    載不實文書罪。被告寅○○持有制式手槍及持有子彈之行為，分別為栽贓誣陷他
    人持有制式手槍及誣陷他人持有子彈之階段行為，均不另論其罪。其以一個栽贓
    誣陷之行為，同時觸犯栽贓誣陷他人犯持有制式手槍罪及誣陷他人持有三顆子彈
    ，為一行為觸犯數罪名，為想像競合犯，應依刑法第五十五條規定，從重論以栽
    贓誣陷他人持有制式手槍罪。被告藉由行使前開登載不實內容之辛○○警詢筆錄
    之方式，達到栽贓誣陷之結果，則前開二罪間，有方法結果之關係，係牽連犯，
    依刑法第五十五條規定，應從一重依栽贓誣陷他人持有制式手槍罪處斷。再公訴
    人所指之犯罪事實，業敘及被告寅○○將上揭登載不實內容之辛○○警詢筆錄函
    送偵辦而行使之事實，惟於所犯法條漏載刑法第二百十六條之罪，應予補充。被
    告寅○○本於公務員身分而犯上開栽贓誣陷他人持有制式手槍罪，依槍砲彈藥刀
    械管制條例第十七條第二項規定，應加重其刑二分之一。爰審酌被告寅○○身為
    警務人員，竟知法犯法，栽贓誣陷他人未經許可持有制式手槍、制式子彈，並行
    使登載不實之警詢筆錄，使他人遭受偵查並妨害司法機關對犯罪偵查之正確性，
    惡性非淺，且犯後猶飾詞認犯行，完全未見悔意，犯後態度難認良好等一切情狀
    ，量處如主文所示之刑，並併科如主文所示罰金及諭知易服勞役之折算標準。再
    本件二枝制式手槍及三制式子彈，均為被告寅○○用於實行上開犯行所用之物，
    且屬違禁物，應依刑法第三十八條第一項第一款規定併予宣告沒收。
三、起訴書固指稱被告寅○○、辛○○、甲○○於被告子○○住處二樓日式小房間旁
    邊之走道所進行之密談，有談及如何買受槍枝以供交出之事，且乙○○有委託其
    弟丙○○，將原先遭高雄縣刑警隊查扣而發還之賓士汽車出售而以得款買槍等語
    ，然被告寅○○堅詞否認有何要商談或要求辛○○、乙○○出資購槍之情，並辯
    稱：因乙○○表示其缺錢支付訴訟費用，而請求可否發還扣案之賓士汽車讓其弟
    丙○○出售得款，經我請示檢察官同意後，將該車發還丙○○領回，至於丙○○
    如何處理我不清楚，並無所謂用出售該車之款項買槍之情形等語。經查辛○○於
    審理中除堅稱：槍枝是應警員要求而由甲○○繳出，並未說要買槍，亦無提及價
    錢，不是買槍等語外（見審理卷第一卷第七十八頁、第一四六頁，審理卷第二卷
    第三一六頁），尚稱：甲○○答應要提出槍枝，且說要打點警員，便要乙○○之
    弟拿錢來打點，才叫乙○○打電話連絡丙○○，丙○○表示籌不到錢，後來有警
    員說乙○○之車扣在警局，不如賣掉籌錢，賣車得款之一百二十萬元是要打點的
    ，並未包括買槍等語（見審理卷第一卷第七十七頁背面、第七十八頁），且甲○○除於市調處陳稱：辛○○當時曾詢問我是否需要付錢予被告寅○○等辦案員警
    ，我答稱他們只要有績效就好了，不會拿錢的等語外（見八十七年他字第一九六
    四號卷第二十三頁），亦於審理中陳稱：我與被告寅○○、乙○○、辛○○有講
    到要繳槍之事，並未講槍多少錢等語（見審理卷第一卷第一四０頁）。再丙○○
    固經乙○○之委託，而於八十七年八月二十一日向被告寅○○領回乙○○所有原
    遭高雄縣刑警扣押之車牌號碼ＹＰ─八八六六號賓士車，並出售予陳冠享而得款
    新臺幣（下同）一百七十三萬元，除為丙○○、陳冠享於市調處陳述外（見八十
    七年他字第一九六四號卷第二十一頁、第七十六頁），並有乙○○委託丙○○取
    回該賓士車之委託書、領據、汽車買賣合約書各一份以及陳冠享開立交付予丙○○供支付購車款並業經兌現之支票二紙（面額共計一百七十三萬元）可憑（見市
    調卷第九頁至第十一頁、第三十五頁至第三十六頁），惟丙○○於偵訊中陳稱：
    是因為訴訟請律師需要錢，才賣車得款一百七十三萬元，未用這些錢買槍等語（
    見臺灣高雄地方法院檢察署八十七年度偵字第一八九七０號偵查卷第五十五頁背
    面），且於市調處及審理中證稱：我於八十七年八月二十一日至被告子○○之住
    處，事先未與被告子○○聯絡，我有打電話到問路怎麼走，接電話的不是被告子
    ○○，是個男的接的，抵達後，被告子○○住處一個自稱「小劉」之男子接見並
    與我在該處二樓樓梯間談話，他說被告子○○不在家，乙○○與辛○○昨晚在這
    裡，有交待一些事情，說要交槍，因為高雄縣的警察很不滿，為何槍交給高雄市
    警察，所以你們要籌錢買槍，我回答說我沒有錢，他說車子不是領回來了嗎，為
    何讓你領車你應該很清楚，小劉有講到一百二十萬元或一百三十萬元之事，是要
    買槍及打點警察的錢，八十七年八月二十一日至同年月二十九日間「小劉」曾多
    次電話向我詢問拿到車款否，被告二人並未打電話給我，直至同年月二十九日我
    領取賣車得款之一百二十萬元現金，於中午在被告子○○住處巷口之７─１１超
    商交給「小劉」，「小劉」說這些事情給他處理就好等語（見八十七年他字第一
    九六四號卷第七十七頁背面、第七十八頁），依丙○○之陳述，與其接觸並要丙○○出賣上揭賓士車並交付一百二十萬元款項，以及丙○○交付一百二十萬元之
    對象，均為自稱「小劉」之男子，而非被告二人，且被告二人均堅詞不認識所謂
    「小劉」之男子等語，亦查無任何證據足認該名男子與被告二人相關。從而，從
    前揭證人陳述之情節，並再參以若辛○○係向甲○○購買槍枝，丙○○自應將買
    款交付甲○○，或至少與此相關之被告二人，且亦應於甲○○在八十七年八月二
    十四日交付二枝槍枝完畢之同時或之前交付購槍之款項，始符合情理，實無竟遲
    至八十七年八月二十九日始交付所謂購槍之款項，並將此款交付予一個與被告二
    人未見有何相關之人士之理等情觀之，縱然丙○○確有出售上揭賓士車，並將得
    款中之一百二十萬元交予「小劉」之事為真，亦無從認定該筆款項係供辛○○向
    甲○○購買槍枝所用，自無法遽以推認本件制式槍枝、子彈係透過買賣之方式取
    得，故起訴書此之所指，容有誤會。
四、公訴意旨另以被告寅○○以搜索查獲黃上豐持有本件制式手槍及制式子彈之不實
    事項，向高雄縣警察局呈報詐領破案獎金十萬元（扣除二萬元所得稅，其餘四萬
    元充作刑警隊三組公積金，另四萬元充作第二小組公積金），而認被告寅○○尚
    涉犯貪污治罪條例第五條第一項第二款之利用職務上之機會詐取財物罪等語。經
    查：
    (1)按犯罪事實應依證據認定之，無證據不得認定其犯罪事實，刑事訴訟法第一百
      五十四條第二項定有明文。又刑事訴訟法上所謂認定犯罪事實之證據，係指足
      以認定被告確有犯罪行為之積極證據而言，該項證據自須適合於被告犯罪事實
      之認定，始得採為斷罪資料。又事實之認定，應憑證據，如未能發現相當證據
      ，或證據不足以證明，自不能以推測或擬制之方法，以為裁判基礎（最高法院
      二十九年上字第三一０五號、四十年台上字第八六號判例意旨參照）。
    (2)訊之被告寅○○對於前開呈報領取破案獎金之情，固為坦承，然堅詞確有搜索
      查獲制式手槍及制式子彈，才呈報領取破案獎金，並非利用職務上之機會詐取
      破案獎金等語。查高雄縣刑警隊三組固以於八十七年八月二十四日在高雄縣杉
      林鄉○○路一三八號查獲黃上豐持有本件制式槍枝、子彈為由，向高雄縣警察
      局提出申請肅槍破案獎金，經高雄縣警察局向警政署申領，並經警政署核發肅
      槍破案獎金實發獎金九萬八千元後，轉發高雄縣警察局各印領人員，其中被告
      寅○○領得八千六百元之情，有高雄縣警察局九十二年十月十四日高縣警刑一
      字第０九二００四三四一八號函及函附獎金印領人員清冊可稽（見審理卷第二
      卷第七十五頁至七十六頁），然查上開獎金之核發，係依據「內政部警政署檢
      肅非法槍砲彈藥核發獎勵金作業規定」而為，有高雄縣警察局九十二年十一月
      四日高縣警刑一字第０九二００四七一六七號函及函附上揭作業規定可憑（見
      審理卷第二卷第一０三頁、一０六頁至第一０八頁），依上開「內政部警政署
      檢肅非法槍砲彈藥核發獎勵金作業規定」，其獎勵範圍係指凡偵破違反槍砲彈
      藥刀械管制條例案件，並查獲該條例第四條所列之槍砲彈藥者而言，且核發標
      準為查獲槍彈並追出來源者，照表給獎，僅查獲槍彈者，未追出來源者照表減
      半給獎。則上開核發獎勵金之標準，係以查獲槍砲彈藥刀械管制條例第四條所
      列之槍砲彈藥為要件，對於槍彈查獲之方式則無特別規定。本件二枝制式手槍
      及三顆制式子彈，原先係由甲○○非法持有並交付予被告寅○○，均屬違反違
      反槍砲彈藥刀械管制條例，且亦確屬該條例第四條所列之槍砲彈藥，縱其來源
      並非黃上豐所持有，亦均屬不法而被查獲，業有該當上揭「內政部警政署檢肅
      非法槍砲彈藥核發獎勵金作業規定」之核發獎勵金之標準，故被告寅○○查獲
      本件手槍子彈後，基於符合核發獎勵金標準之條件申請核發獎勵金，而內政部
      警政署亦據以核發獎勵金予被告寅○○受領，被告寅○○就此並無何施用詐術
      而使人陷於錯誤之情形可言，自難論被告寅○○觸犯貪污治罪條例第五條第一
      項第二款之利用職務上之機會詐取財物罪，然因公訴意旨認此與前開成罪部分
      ，有牽連犯之裁判上一罪關係，爰不另為無罪之諭知，附此敘明。
乙、無罪部分：
一、公訴意旨略以：被告子○○為幫助好友即被告寅○○爭取肅槍績效，於八十七年
    八月二十日辛○○、乙○○被押解至被告子○○住處二樓客廳時，被告子○○曾
    向辛○○表示：「戽斗即甲○○會過來，妳不上道，這樣做警察會無法交代，妳
    要配合警方交出槍來」等語，並待甲○○前來後，被告子○○遂安排被告寅○○
    與辛○○、甲○○三人至二樓日式小房間旁邊之走道商談如何買槍、交槍事宜，
    被告子○○則在二樓客廳茶桌邊泡茶時對乙○○說甲○○有槍要拿出來等語，傍
    晚時又要乙○○及辛○○籌錢，且甲○○於同日傍晚將本件美國製制式手槍一支
    及制式子彈一顆，在被告子○○之住處交給被告子○○轉交被告寅○○，且甲○○復於八十七年八月二十四日將本件義大利製制式手槍一支及另外二顆制式子彈
    交予被告子○○，被告子○○並於被告寅○○在八十七年八月二十四日中午押解
    辛○○至被告子○○住處門口時，再將該義大利製制式手槍一支及另外二顆制式
    子彈，使被告寅○○得以使用本件二枝制式手槍及三顆制式子彈，實行栽贓誣陷
    黃上豐持有制式手槍及制式子彈之犯行，而認被告子○○涉嫌幫助犯槍砲彈藥刀
    械管制第十七條第一項之栽贓誣陷他人犯同條例第七條第一項之持有制式手槍罪
    及誣陷他人犯同條例第十二條第四項之持有子彈罪，以及同條例第七條第四項未
    經許可持有制式手槍罪及同條例第十二條第四項未經許可持有子彈罪等語。
二、按犯罪事實應依證據認定之，無證據不得認定其犯罪事實，刑事訴訟法第一百五
    十四條第二項定有明文。又刑事訴訟法上所謂認定犯罪事實之證據，係指足以認
    定被告確有犯罪行為之積極證據而言，該項證據自須適合於被告犯罪事實之認定
    ，始得採為斷罪資料。又事實之認定，應憑證據，如未能發現相當證據，或證據
    不足以證明，自不能以推測或擬制之方法，以為裁判基礎（最高法院二十九年上
    字第三一０五號、四十年台上字第八六號判例意旨參照）。訊據被告子○○堅詞
    否認有何幫助犯槍砲彈藥刀械管制第十七條第一項及犯同條例第七條第四項、第
    十二條第四項之犯行，並辯稱：被告寅○○等警員於八十七年八月二十日帶領辛○○、乙○○至我住處，被告寅○○表示有事要找甲○○幫忙，因我與甲○○熟
    識，希望透過我找甲○○出來，我就透過甲○○的叔叔林義成尋找甲○○，透過
    林義成聯絡甲○○不久後，甲○○就來到我的住處，隨即就由被告寅○○與甲○○、辛○○至我客廳旁之日本房間房外之走道商談事情，我和其他警員在二樓客
    廳處泡茶，至於被告寅○○與甲○○、辛○○所談論的內容為何，我不清楚，甲○○也未曾將手槍子彈交給我再轉交被告寅○○之情形等語。經查：
    (1)公訴人指稱被告寅○○、辛○○、甲○○於被告子○○住處二樓日式小房間旁
      邊之走道所進行之密談，係商談如何買受槍枝以供交出，並透過丙○○出售乙○○之賓士車後，將得款中之一百二十萬元支付買款一事，並無從認定確有此
      事存在，業論述如前揭甲之三所示，是公訴人此之所指，尚有誤會，無從作為
      認定被告子○○犯行之依據。
    (2)乙○○於市調處、偵訊中陳稱：八十七年八月二十日我和辛○○被押解至被告
      子○○住處，被告子○○在場當事佬，要我把事情處理好等語，甲○○則指責
      我之前在高雄市刑警大隊警訊中供述兩把手槍（指前揭遭高雄市刑警大隊在高
      雄縣鳥松鄉○○路八十一號之一三樓搜獲之手槍）係綽號「戽斗」託放之事非
      常不當，事情過了就算了，自己要處理好等語，當時甲○○、陳辛○○及被告
      寅○○至被告子○○住處二樓樓梯旁靠近日式房間前走道處商談，我與其他刑
      警及被告子○○在二樓沙發旁泡茶，我約略聽到辛○○表示沒錢，而被告寅○○表示有查扣我的賓士汽車，可以加以處理籌錢，至於商談內容細節，辛○○
      才清楚（見八十九年他字第一九六四號卷第十三頁背面至第十四頁、第六十二
      頁背面），而辛○○則於市調處、偵訊及審理時證稱：我於八十七年八月二十
      日與乙○○一同為被告寅○○借提前往被告子○○之住處二樓客廳，被告子○○說等一下「戽斗」即甲○○會前來，在甲○○未到前，被告子○○有講到甲○○，因為乙○○在高雄市刑警大隊說高雄縣鳥松鄉○○路八十一號之一三樓
      搜獲之手槍係甲○○的，過不久甲○○到來，被告子○○帶我及甲○○、被告
      寅○○三人至該處二樓樓梯旁日式房間階梯處後，被告子○○就回客廳與乙○○及其他三名刑警及被告子○○等人在沙發旁泡茶，被告寅○○說高雄市刑警
      大隊有搜到槍，他們那裡卻沒搜到槍，無法交代，要我再交二把槍出來，甲○○說我沒有拿槍出來他們無法交代，我回答說沒有槍，講到最後甲○○說他要
      拿槍出來，並經過勸說我才同意說槍是黃上豐所有等語（見八十九年他字第一
      九六四號卷第十六頁背面、第三十三頁正面及背面、第七十頁背面、第七十一
      頁及審理卷第一卷第七十七頁正面及背面），再證人甲○○亦於市調處及審理
      時證稱：八十七年八月二十日近中午時，被告子○○打電話給我，叫我去他住
      處，電話中沒有講什麼事。我去之後，被告子○○告訴我高雄縣（指高雄縣刑
      警隊）抓到辛○○時，辛○○沒有交槍，但高雄市（指高雄市政府刑警大隊）
      借提時辛○○交了二把槍，使高雄縣顏面無光，且稱辛○○、乙○○說二把槍
      是我提供的等語，並帶我及辛○○、被告寅○○至日式房間階梯處商談，我有
      與被告寅○○、乙○○、辛○○講到要繳槍的事情，我同意繳出槍枝，被告寅
      ○○同意將槍枝來源推給黃上豐等語（見八十九年他字第一九六四號卷第二十
      三頁背面、第二十四頁、第六十七頁背面、第六十八頁、第七十一頁背面、一
      三五頁背面及審理卷第一卷第七十九頁、第一四０頁、第二八０頁），且被告
      寅○○亦堅稱八十七年八月二十日係因被告子○○與甲○○熟識，方至被告子
      ○○住處請被告子○○聯絡甲○○前來，我當時係向被告子○○表示辛○○要
      找甲○○等語（見審理卷第一卷第六十一頁），則由上揭所述，被告寅○○固
      曾押解辛○○、乙○○至被告子○○住處，且被告子○○亦曾應被告寅○○之
      請求而聯絡甲○○前來，惟被告寅○○與辛○○、甲○○在被告子○○住處二
      樓日室小房間旁邊走道上，進行如何由甲○○繳出手槍及被告寅○○允諾將手
      槍推指為黃上豐持有之密談過程，並未見被告子○○有何參與或從中協調促成
      之舉動，且由前開乙○○、辛○○及甲○○所述，顯見被告子○○提及之槍枝
      之事，係指高雄市刑警大隊借提乙○○而在雄縣鳥松鄉○○路八十一號之一三
      樓搜獲手槍，而乙○○供稱該手槍係「戽斗」即甲○○託放之事而言，且亦未
      見被告寅○○事先即有告知將與辛○○、甲○○商談繳出槍彈並栽贓誣陷於黃
      上豐之情形，則在被告寅○○與辛○○、甲○○進行上揭密談之前，被告子○○充其量不過應被告寅○○之請求而聯絡甲○○前來，並讓渠三人在其住處樓
      日室小房間旁邊走道上密談而已，既無證據顯示被告子○○事先即基於被告寅
      ○○係欲進行栽贓誣陷黃上豐持有槍彈行為之認知而為，且被告子○○亦無任
      何參與或從中協調促成被告寅○○與辛○○、甲○○達成上揭密談之內容，尚
      不能僅憑被告子○○應被告寅○○之請求而聯絡甲○○前來以及曾讓被告寅○○與辛○○、甲○○在其住處樓日室小房間旁邊走道上密談，即遽為推認被告
      子○○存有幫助被告寅○○實行栽贓誣陷黃上豐持有槍彈行為之犯意。至於乙○○固於偵訊中曾稱：辛○○說甲○○願意再交二把槍出來但要研究槍屬於誰
      的，甲○○說我有扛二把，再二把槍沒有關係，我有同意，被告子○○說前面
      的那二把槍不要牽扯到甲○○，應由我或辛○○其中一人來扛，因為他是甲○○的朋友等語（見八十九年他字第一九六四號卷第五頁），惟並未見辛○○、
      甲○○有相同情節之陳述，且況依乙○○所陳，依約本件制式手槍、子彈自應
      栽贓誣陷於辛○○或乙○○持有，而不應出現栽贓誣陷於黃上豐之結果為是，
      故乙○○此部所陳，難認與真實相符，不得採為不利於被告子○○之依據。
    (3)再辛○○固曾陳稱其於八十七年八月二十四日再被押解至被告子○○之住處時
      ，被告子○○曾將內裝手槍之皮包交予被告寅○○等語（見八十九年他字第一
      九六四號卷第十六頁背面），甲○○先前固稱本件二枝制式手槍及制式子彈係
      交予被告子○○轉交被告寅○○等語（見八十九年他字第一九六四號卷第二十
      四頁、第六十八頁、第一三五頁背面），然辛○○嗣改稱：係於八十七年八月
      二十四日，被告寅○○再借提我先至被告子○○之住處，甲○○將一只咖啡色
      或黑色之小皮包交給被告寅○○等語（見審理卷第一卷第二七六頁），而甲○○亦改稱：八十七年八月二十日，我同意繳出槍枝，被告寅○○同意將槍枝來
      源推給黃上豐，談妥後我隨即於同日至高雄縣岡山鎮小岡山上廢棄之防空洞取
      出一支手槍及一顆子彈，用報紙包著於傍晚前往被告子○○之住處二樓客廳交
      給被告寅○○，當時辛○○已先押離，乙○○有看到，隔幾天被告子○○向我
      轉達刑警表示只有一支槍不夠表示辛○○有交兩把槍給高雄市政府刑警大隊，
      不能只交給高雄縣刑警隊一支手槍，要求我多提供一支手槍之意，我遂再至上
      開高雄縣岡山鎮小岡山上廢棄之防空洞取出另一支手槍及另二顆子彈，裝放於
      一只咖啡色小皮包，於八十七年八月二十四日至被告子○○之住處，到達時，
      刑警之偵防車已在該住處對面等，我按該住處之電鈴，被告子○○下來向我說
      人在對面，我就過去對面將該咖啡色小皮包交予被告寅○○，我有看到辛○○
      在偵防車上，而偵防車也很快離開等語（見審理卷第一卷第三五三頁至第三五
      四頁），則辛○○、甲○○就被告子○○是否曾持有本件制式手槍及制式子彈
      一事，先後陳述已有差異，然並不認識被告子○○而斷無迴護被告子○○可能
      之乙○○業陳稱其於八十七年八月二十日下午約五、六時許，在被告子○○住
      處二樓客廳泡茶處有看到甲○○將手槍交給被告寅○○，當時辛○○已先送回
      高雄女子監獄等語（見審理卷第一卷第二七三頁），與甲○○嗣後改稱之八十
      七年八月二十日係將手槍、子彈直接交付被告寅○○之情節相符，且上開辛○○於八十七年八月二十四日被押解至被告子○○住處門口前時，其係坐於偵防
      車上而未下車無誤，而甲○○既能為完全吻合之陳述，顯見其當時應有抵達被
      告子○○住處門口並接近至偵防車停車處，始能作此清楚而符合實情之陳述為
      是，故前開辛○○、甲○○改稱之情節，應堪認真實可信。則由上揭辛○○、
      甲○○改稱之情節及乙○○之陳述，並參以甲○○於八十七年八月二十日取出
      本件制式手槍一枝及一顆制式子彈至被告子○○住處二樓客廳時，當時被告寅
      ○○仍在場，且甲○○於八十七年八月二十四日再帶本件另一枝制式手槍及另
      二顆子彈至被告子○○住處門口並接近押解辛○○之偵防車停車處時，甲○○
      直接將本件制式手槍及制式子彈，交付在場且最需要該槍彈以便進行栽贓誣陷
      行為之被告寅○○，並無任何困難，亦屬合乎常理之舉，實無還要透過被告子
      ○○轉交之必要等情綜合觀察，並無從認定被告子○○有何從事轉交本件制式
      手槍及制式子彈予被告寅○○而曾持有該批槍彈之情形存在，且因無此事實存
      在，亦不能據以作為推認被告子○○有幫助被告寅○○實行本件栽贓誣陷犯行
      之理由。
    (4)綜上所述，公訴人就被告子○○幫助被告寅○○實行本件栽贓誣陷犯行及未經
      許可持有制式手槍、制式子彈之事實，尚不能證明達令人信實無疑之程度，既
      不能證明被告子○○有公訴人所指之犯罪，自應為無罪之諭知。
據上論斷，應依刑事訴訟法第二百九十九條第一項、第三百零一條第一項，槍砲彈藥
刀械管制條例第十七條第一項、第二項、第七條第四項、第十二條第四項，刑法第十
一條前段、第二百十六條、第二百十三條、第五十五條、第四十二條第三項、第三十
八條第一項第一款，現行法規所定貨幣位折算新臺幣條例第二條，判決如主文。
中      華      民      國    九十三    年      四      月     十四     日
                                    臺灣高雄地方法院刑事第三庭
                                    審判長法  官  黃  仁  松
                                          法  官  高  思  大
                                          法  官  陳  威  龍
右正本證明與原本無異。
如不服本判決，應於判決送達後十日內，向本院提出上訴狀。
                                          書記官  張  家  瑜
中    華    民    國      九十三      年      四      月      十九  日
附錄論罪科刑法條：
槍砲彈藥刀械管制條例第十七條
栽贓誣陷或捏造證據誣告他人犯本條例第七條、第八條、第十條、第十一條、第十二
條第一項、第三項、第十三條第一項至第三項之罪者，處以其所誣告之罪之刑。誣陷
或誣告他人犯本條例其他之罪者，處七年以下有期徒刑。
公務員或經選舉產生之公職人員犯前項之罪者，加重其刑二分之一。
槍砲彈藥刀械管制條例第七條第四項：
未經許可，持有、寄藏或意圖販賣而陳列第一項所列槍砲、彈藥者，處五年以上有期
徒刑，併科新台幣一千萬元以下罰金。
槍砲彈藥刀械管制條例第十二條第四項
未經許可，持有、寄藏或意圖販賣而陳列子彈者，處五年以下有期徒刑，併科新台幣
三百萬元以下罰金。
刑法第二百十三條：
公務員明知為不實之事項，而登載於職務上所掌之公文書，足以生損害於公眾或他人
者，處一年以上七年以下有期徒刑。
刑法第二百十六條：
行使第二百十條至第二百十五條之文書者，依偽造、變造文書或登載不實事項或使登
載不實事項之規定處斷。
